臺灣高雄地方法院刑事判決　　　　　　　96年度訴字第1489號
公　訴　人　臺灣高雄地方法院檢察署檢察官
被　　　告　甲○○
上列被告因毒品危害防制條例案件，經檢察官提起公訴（96年度
毒偵字第2293號），及移送併案審理（96年度毒偵字第3269號）
，本院以簡式審判程序判決如下：
    主  文
甲○○施用第一級毒品，累犯，處有期徒刑壹年。
    事  實
一、甲○○前(1)於民國91年間因施用毒品案件，經本院以91年度
    毒聲字第1208號裁定令入戒治處所施以強制戒治，嗣經本院
    裁定停止戒治，於92年3 月9 日強制戒治執行完畢；(2)又於
    90年間，復因竊盜案件，經本院以90年度易字第4363號判處
    有期徒刑4 月確定，再因施用毒品、竊盜案件，經本院以91
    年度訴字第1224號、91年度訴字第2358號各判處有期徒刑8
    月、3 月確定，併定應執行刑為10月，上開3 罪接續執行，
    甫於92年10月4 日縮刑期滿執行完畢。
二、詎仍未戒除毒癮，復於強制戒治執行完畢5 年內，基於施用
    第一級毒品海洛因之單一行為決意，先於96年1 月21日某時
    ，在其位於高雄市前鎮區鎮川七巷13號之住處，以針筒施打
    海洛因之方式，施用海洛因1 次；復於同年2 月6 日某時許
    ，在其位於高雄市某友人家中，以針筒施打海洛因之方式，
    施用海洛因1 次。嗣分別於：(一)96年1 月22日15時43分許，
    因執行保護管束而定期向觀護人報到並採集尿液送驗；(二)96
    年2 月7 日15時40分許，因執行保護管束而定期向觀護人報
    到並採集尿液送驗，檢驗結果均呈現嗎啡陽性反應，而查悉
    上情。
三、案經高雄縣政府警察局林園分局報告臺灣高雄地方法院檢察
    署檢察官偵查起訴及移送併案審理。
    理  由
一、本件被告甲○○所犯係死刑、無期徒刑、最輕本刑為3 年以
    上有期徒刑以外之罪，其於準備程序中就被訴事實、移送併
    辦事實均為有罪之陳述，經法官告知簡式審判程序之旨，並
    聽取公訴人及被告之意見後，經本院裁定由受命法官獨任進
    行簡式審判程序，合先敘明。
二、上開犯罪事實，業據被告甲○○於本院審理中坦承不諱，且
    被告歷次採尿送驗結果，均確呈嗎啡陽性反應，此有台灣檢
    驗科技股份有限公司96年2 月6 日、96年3 月1 日濫用藥物
    尿液檢驗報告（檢體編號：0000000000、000000000 號），
    暨臺灣高雄地方法院檢察署保護管束人（被告）尿液檢體監
    管紀錄表共2 紙附卷可稽，足徵被告之自白與事實相符，堪
    以採信，是本案事證明確，被告施用第一級毒品海洛因之犯
    行，洵堪認定。
三、按犯毒品危害防制條例第10條之罪，經觀察、勒戒後，認無
    繼續施用毒品之傾向，應即釋放，並為不起訴處分；認有繼
    續施用毒品之傾向者，應由檢察官聲請法院裁定令入戒治處
    所施以強制戒治，至無繼續戒治之必要，強制戒治期滿，應
    即釋放，由檢察官為不起訴處分。經觀察勒戒、強制戒治執
    行完畢釋放後，5 年內再犯第10條之罪，依93年1 月9 日修
    正施行之毒品危害防制條例第23條第2 項規定意旨，應由檢
    察官偵查起訴。經查：本件被告因施用毒品案件，經本院以
    91年度毒聲字第1208號裁定令入戒治處所施以強制戒治，嗣
    經本院裁定停止戒治，於92年3 月9 日強制戒治執行完畢等
    情，有臺灣高等法院被告前案紀錄表1 份在卷可按。詎仍不
    知戒絕，於強制戒治執行完畢釋放後5 年內，再犯本件毒品
    危害防制條例第10條之罪，依前開規定，應予依法論科。
四、核被告所為，係犯毒品危害防制條例第10條第1 項之施用第
    一級毒品海洛因罪。被告施用第一級毒品前持有第一級毒品
    之行為，本應各論以持有之罪，惟各該次持有毒品之低度行
    為均為其後施用毒品之高度行為所吸收，不另論罪。按刑事
    法若干犯罪行為態樣，本質上原具有反覆、延續實行之特徵
    ，立法時既予特別歸類，定為犯罪構成要件之行為要素，則
    行為人基於概括之犯意，在密切接近之一定時、地持續實行
    之複次行為，倘依社會通念，於客觀上認為符合一個反覆、
    延續性之行為觀念者，於刑法評價上，即應僅成立一罪。學
    理上所稱「集合犯」之職業性、營業性或收集性等具有重複
    特質之犯罪均屬之（最高法院95年度台上字第1079號、第39
    37號、第4686號判決意旨參照）。而毒品危害防制條例既依
    成癮性、濫用性及對社會危害性將毒品分為4 級，且僅處罰
    施用第1 、2 級毒品，足見該條例所處罰施用第1 、2 級毒
    品，其構成要件行為之要素係具有成癮、濫用之反覆、延續
    實行之性質，且依社會通念於客觀上認為係符合一個反覆、
    延續性之行為觀念。經查，本件被告於未及1 月之時間內，
    因執行保護管束而定期向觀護人報到並採集尿液送驗，於96
    年1 月22日、96年2 月7 日2 次採尿送驗結果，均呈嗎啡陽
    性反應，又被告前於93、94年間業曾因施用毒品案件，經本
    院判處罪刑確定，有被告上開前案紀錄表附卷可按，足認被
    告具有毒品之成癮性，且於密切接近之時間反覆持續施用毒
    品，參酌上開說明，應認將被告多次施用第一級毒品海洛因
    之犯行，評價為集合犯，論以一罪，較符社會通念（又單純
    因係屬毒品案件執行保護管束而定期向觀護人報到並採集尿
    液送驗，在性質上本難逕予因持有毒品等物，致在外觀上顯
    有施用毒品犯嫌而「為警查獲」等視，定期向觀護人報到並
    採尿送驗，核屬受保護管束人之例行事務，是故被告於前述
    2 次經觀護人通知採尿送驗，均呈嗎啡之陽性反應，惟被告
    單一施用海洛因之犯意並不因此而中斷，附予指明）。被告
    有事實欄所載之前科紀錄，於92年10月4 日縮刑期滿執行完
    畢等情，有上開前案紀錄表1 份在卷可憑，其於刑之執行完
    畢後，5 年內故意再犯本件有期徒刑以上之罪，為累犯，應
    加重其刑。爰審酌被告無視毒品可能對自身及家庭所造成之
    戕害，及對社會治安形成之潛在危險，屢犯施用毒品之罪，
    足見其戒絕毒癮之意志不堅，本不宜寬貸，惟念其犯後坦承
    犯行，態度良好，及施用毒品乃戕害自身健康，尚未直接危
    害他人等一切情狀，量處如主文所示之刑。末以，本件被告
    除起訴書所載犯罪事實外，就移送併案意旨書所載被告施用
    第一級毒品海洛因之犯行，雖未據公訴人起訴，然核與前揭
    已起訴部分有集合犯之實質上一罪關係，當為起訴效力所及
    ，本院自應一併審理，附此敘明。
據上論斷，應依刑事訴訟法第273 條之1 第1 項、第299 條第1
項前段，毒品危害防制條例第10條第1 項，刑法第11條前段、第
47條第1 項，判決如主文。
本案經檢察官乙○○到庭執行職務。
中　　華　　民　　國　　96　　年　　 5　　月　　11　　日
                  刑事第十庭    法　官  鄭凱文
以上正本證明與原本無異。
如不服本判決，應於收受送達後10日內向本院提出上訴書狀。
中　　華　　民　　國　　96　　年　　5 　　月　　14　　日
                                書記官  林慧芬
附錄本案論罪法條：
毒品危害防制條例第10條第1 項
施用第一級毒品者，處6 月以上5 年以下有期徒刑。
